【裁判字號】    89,上易,1886
【裁判日期】    890615
【裁判案由】    毒品危害防制條例
【裁判全文】
臺灣高等法院刑事判決                          八十九年度上易字第一八八六號
    上  訴  人  台灣基隆地方法院檢察署檢察官
    被      告  乙○○
右上訴人因被告違反毒品危害防制條例案件，不服臺灣基隆地方法院八十九年度易字
第一九六號，中華民國八十九年三月二十九日第一審判決（台灣基隆地方法院檢察署
檢察官聲請以簡易判決處刑，案號：八十八年度偵字第六六三０號，經台灣基隆地方
法院改依通常程序審判）提起上訴，本院判決如左：
    主      文
原判決撤銷。
乙○○持有第二級毒品，處有期徒刑貳月，如易科罰金以佰元折算壹日。
扣案第二級毒品安非他命一包，毛重一．五公克，淨重一．三公克沒收銷燬之。
    事      實
乙○○於民國八十八年十一月十七日持有第二級毒品安非他命一包（毛重一．五公克
，淨重一．三公克）藏放於基隆市○○路一００巷一七０號其住處前其所有機車之置
物箱內，經警於同日中午十二時四十五分許，持檢察官之搜索票前往執行搜索時查獲
，並扣得該安非他命一包。案經台北市政府警察局中正第二分局移送台灣基隆地方法
院檢察署檢察官偵查終結，聲請以簡易判決處刑，經台灣基隆地方法院改依通常程序
審判。
    理      由
一、訊據被告乙○○矢口否認右揭之犯行，辯稱：扣案之安非他命一包係警員在伊之
    機車後輪地上撿到的，非伊所有云云。惟查右開事實，業據執行搜索職務之台北
    市政府警察局中正第二分局警員戊○○於偵查及本院，警員丙○○於本院審理中
    ，一致供證屬實，並有搜索扣押證明筆錄、台北市政府警察局中正第二分局查獲
    嫌毒品危害防制條例毒品初步鑑驗報告書在卷可稽，復有第二級毒品安非他命
    一包（毛重一．五公克，淨重一．三公克）扣案為證。被告雖辯稱扣案之安非他
    命一包係警員在伊之機車後輪地上撿到的，非伊所有云云。然據證人即警員戊○○及丙○○於本院審理中則一致指證係被告將其機車鑰匙交給警員，於打開機車
    行李箱，抖動安全帽，扣案之安非他命一包即自安全帽內掉下來等語。另據會同
    執行搜索職務之警員甲○○於本院證稱搜索時是先在被告房屋內查察，再查他的
    交通工具，被告是由戊○○、丙○○二警員帶同查他的機車，因房門太小，進出
    不便，伊看到時，那包安非他命已掉在地上等語。警員丁○○亦於本院證稱，伊
    在錄影、照到那包安非他命時，已在地上等語。按警員戊○○與丙○○與被告素
    無怨仇，當不致故意栽贓並作偽證以陷害被告，又警員甲○○及丁○○雖亦會同
    前往被告住所執行搜索，但因當時係先搜索被告住宅之房間後再搜索被告之機車
    ，而搜索機車係由戊○○及丙○○二人帶同被告為之，警員甲○○及丁○○二人
    因後於戊○○及丙○○自房間出來，乃僅見到地上有安非他命一包，未及見該一
    包安非他命自被告機車之安全帽掉下，自屬當然。至證人即里長李萬枝及林正雄
    於原審均證稱並未看見執勤警員搜獲被告持有安非他命之情事，係事後經警要求
    伊等在搜索扣押證明筆錄上簽名等語，並不能據為被告有利之證明。又被告雖無
    施用毒品之前科紀錄，且其於警員執行搜索當日所採尿液經檢驗結果亦呈安非他
    命及嗎啡陰性反應，有被告全國前科紀錄表及台北市立療養院出具之尿液檢驗報
    告書在卷可稽，但此並不足以推斷其即無持有安非他命之可能。本件被告之犯行
    洵堪認定。
二、按毒品危害防制條例業於八十六年十月三十日經立法院三讀通過，嗣於八十七年
    五月二十日經總統公布，於八十七年五月二十二日零時起生效施行，安非他命依
    該條例第二條第二項第二款規定，屬於第二級毒品。核被告持有安非他命之行為
    係犯同條例第十一條第二項之持有第二級毒品罪。原審以不能證明被告犯罪而諭
    知被告無罪之判決，經核尚有違誤。檢察官上訴意旨指摘原審判決不當，為有理
    由，應由本院將原判決撤銷改判。爰審酌被告犯罪之動機、目的、手段、品行、
    生活狀況、智識程度、犯罪所生損害、犯後態度等一切情狀，量處有期徒刑二月
    ，並諭知易科罰金之折算標準。
三、扣案之安非他命一包（毛重一．五公克，淨重一．三公克）為查獲之毒品，應依
    毒品危害防制條例第十八條第一項前段之規定，不問屬於犯人與否均宣告沒收銷
    燬之。
據上論斷，應依刑事訴訟法第三百六十九條第一項前段、第三百六十四條、第二百九
十九條第一項前段，毒品危害防制條例第十一條第二項、第十八條第一項前段，刑法
第十一條前段、第四十一條，罰金罰鍰提高標準條例第二條，判決如主文。
本案經檢察官鄭龍照到庭執行職務。
中    華    民    國    八十九    年       六       月       十五       日
                            臺灣高等法院刑事第十庭
                                審判長法  官  蔡  長  溪
                                      法  官  溫  耀  源
                                      法  官  楊  貴  志
右正本證明與原本無異。
不得上訴。
                                      書記官  李  明  昇
中    華    民    國    八十九    年        六      月       二十       日
附錄：本案論罪科刑法條全文
毒品危害防制條例第十一條第二項：
持有第二級毒品者，處二年以下有期徒刑、拘役或新臺幣三萬元以下罰金。


司法院資訊處製作；財團法人民間司法改革基金會備份。
